臺灣臺中地方法院刑事判決　　　　　　　　　　　　九十一年度訴字第二三八四號
　　公　訴　人　臺灣臺中地方法院檢察署檢察官
　　被　　　告　甲○○
　　指定辯護人　本院公設辯護人　乙○○
右列被告因違反槍砲彈藥刀械管制條例案件，經檢察官提起公訴（九十一年度偵字第
一二一Ｏ號），本院判決如左：
    主  文
甲○○未經許可，持有手槍，處有期徒刑伍年陸月，併科罰金新臺幣拾萬元，罰金
如易服勞役，以罰金總額與陸個月之日數比例折算，褫奪公權貳年。
扣案之美國ＢＥＲＥＴＴＡ廠９２ＦＳ型制式口徑９ＭＭ半自動手槍壹支（含彈匣壹
個，槍枝管制編號：0000000000號）、制式口徑９ＭＭ半自動手槍彈拾柒
顆均沒收。
    事  實
一、甲○○曾有多次竊盜罪之前案紀錄，民國八十四年間復因犯竊盜罪，經臺灣高等
    法院臺中分院於八十四年十月十二日，以八十四年度上訴字第二二七八號判處有
    期徒刑四年，並應於刑之執行前，令入勞動場所強制工作三年確定，甫於八十九
    年二月十九日假釋出獄，刑期至九十年十一月十七日始行屆滿。詎甲○○猶不知
    悛悔警惕，復基於未經許可持有手槍、子彈之犯意，於假釋期間之九十年四月底
    ，以新臺幣（下同）三十五萬元之代價，在新竹市南寮漁港附近，向綽號「黑仔
    」之不詳姓名成年男子，購買美國ＢＥＲＥＴＴＡ廠９２ＦＳ型制式口徑９ＭＭ
    半自動手槍一支（含彈匣一個，槍枝管制編號：0000000000號）及制
    式口徑９ＭＭ半自動手槍彈二十六顆。「黑仔」並於九十年六月底，在臺中地區
    ，將前開槍、彈交與甲○○，甲○○即未經許可而持有該手槍、子彈，並將之放
    置於臺中縣大里市○○路八Ｏ之二號租屋處，再於同年六月二十八日晚間，將前
    開手槍、子彈攜至不知情之施宗啟（甲○○之兄）位於臺中縣太平市○○路二二
    九號住處，經警方於同日晚上九時許，持臺灣臺中地方法院檢察署檢察官核發之
    搜發票前往該處搜索，於甲○○身上查扣前開美國ＢＥＲＥＴＴＡ廠９２ＦＳ型
    制式口徑９ＭＭ半自動手槍一支及槍膛、彈匣內之制式口徑９ＭＭ半自動手槍彈
    共十七顆，並於甲○○所有之小皮包內查扣制式口徑９ＭＭ半自動手槍彈九顆，
    因而查悉上情。
二、案經臺中縣警察局移送臺灣臺中地方法院檢察署檢察官偵查起訴。
    理  由
一、訊據被告甲○○坦承持有前開美國ＢＥＲＥＴＴＡ廠９２ＦＳ型制式口徑９ＭＭ
    半自動手槍一支（含彈匣一個，槍枝管制編號：0000000000號）及制
    式口徑９ＭＭ半自動手槍彈二十六顆等情，惟辯稱前開手槍、子彈係友人「全哥
    」於九十年二月間某日，在臺中市○○○路肉品市場附近交由伊保管，與九十年
    度訴字第八三二號違反槍砲彈藥刀械管制條例刑事案件所查扣之以色列ＩＭＩ廠
    製ＤＥＳＥＲＴＥＡＧＬＥ型制式口徑九ＭＭ半自動手槍一支（槍枝管制編號0
    000000000號）及制式口徑９ＭＭ半自動手槍彈七顆，係同一時間、地
    點，由「全哥」所委託保管，而前開案件業經臺灣高等法院臺中分院於九十一年
    一月八日，以九十年度上訴字第二Ｏ六四號判處有期徒刑五年四月確定等語。惟
    查，前開美國ＢＥＲＥＴＴＡ廠９２ＦＳ型制式口徑９ＭＭ半自動手槍一支及制
    式口徑９ＭＭ半自動手槍彈二十六顆，係因被告友人盧基全於九十年二月間某日
    ，在臺中市○○路屠宰場附近託其保管之以色列ＩＭＩ廠製ＤＥＳＥＲＴＥＡＧ
    ＬＥ型制式口徑九ＭＭ半自動手槍一支及制式口徑９ＭＭ半自動手槍彈七顆，業
    於九十年三月三日，在臺中市北屯區○○○路○段四三Ｏ號「麒麟ＫＴＶ」，為
    警方查扣在案。嗣後盧基全要求被告返還委託保管之手槍及子彈，被告才會於同
    年四月底，以三十五萬元之代價，在新竹市南寮漁港附近，向「黑仔」購買美國
    ＢＥＲＥＴＴＡ廠９２ＦＳ型制式口徑９ＭＭ半自動手槍一支及制式口徑９ＭＭ
    半自動手槍彈二十六顆，欲歸還盧基全，且前開手槍、子彈亦係盧基全介紹被告
    向「黑仔」所購買等情，迭據被告於警詢（詳臺灣臺中地方法院檢察署九十年度
    偵字第一一六一七號槍砲彈藥刀械管制條例偵查卷第十九頁）、檢察官偵查中（
    詳前開偵查卷第四五頁）、本院九十年度訴字第八三二號違反槍砲彈藥刀械管制
    條例案件審理時（詳該案卷第一二八頁）及臺灣高等法院臺中分院九十年度上訴
    字第二Ｏ六四號違反槍砲彈藥刀械管制條例案件審理時（詳該案卷第四一頁）坦
    承不諱，且前後供陳情節大致相符。而前開扣案之手槍、子彈經送內政部警政署
    刑事警察局鑑驗結果，送鑑制式九二手槍一支（槍枝管制編號00000000
    00號），認係美國ＢＥＲＥＴＴＡ廠９２ＦＳ型制式口徑９ＭＭ半自動手槍，
    槍管內具六條右旋來復線，槍號為ＢＥＲ０１３０７６，機械性能良好，可擊發
    子彈，認具殺傷力；送鑑制式九二口徑子彈二十六顆（試射九顆），實均係制式
    口徑９ＭＭ半自動手槍彈，認均具殺傷力，有該局九十年七月十二日刑鑑字第一
    一Ｏ七Ｏ九號鑑驗通知書附卷可稽，足認被告前開自白確與事實相符，且被告係
    在九十年三月三日，在臺中市北屯區○○○路○段四三Ｏ號「麒麟ＫＴＶ」，為
    警方查扣其友人盧基全託其保管之以色列ＩＭＩ廠製ＤＥＳＥＲＴＥＡＧＬＥ型
    制式口徑九ＭＭ半自動手槍一支及制式口徑９ＭＭ半自動手槍彈七顆，為圖返還
    盧基全前開手槍、子彈，而另行起意，向「黑仔」購買扣案之制式手槍、子彈，
    與前案並無任何裁判上一罪之關係。被告雖於本院審理時更異前開，辯稱扣案之
    手槍、子彈係「全哥」於九十年二月間某日，在臺中市○○○路肉品市場附近，
    連同九十年度訴字第八三二號違反槍砲彈藥刀械管制條例刑事案件所查扣之以色
    列ＩＭＩ廠製ＤＥＳＥＲＴＥＡＧＬＥ型制式口徑九ＭＭ半自動手槍一支及制式
    口徑９ＭＭ半自動手槍彈七顆，於同一時間、地點，託其保管等語，然此部分之
    辯詞，顯與其之前一致之供詞迥異，且苟「全哥」確有將本案查扣之手槍、子彈
    委託被告保管，而被告也甘冒刑事制裁之風險而為「全哥」保管手槍、子彈，則
    渠等間應有相當之熟識及信任程度，乃被告竟無法提供「全哥」之真實姓名、年
    籍及連絡資料，供法院查證，顯與常情有違。足見「全哥」容係被告臨訟杜撰之
    人物，前開辯詞應係被告畏罪飾卸之詞，且與事實並不相符，不足採信，本案事
    證明確，被告犯行洵堪認定。
二、核被告甲○○未經許可，持有前開具有殺傷力之美國ＢＥＲＥＴＴＡ廠９２ＦＳ
    型制式口徑９ＭＭ半自動手槍一支（含彈匣一個，槍枝管制編號：000000
    0000號）及制式口徑９ＭＭ半自動手槍彈二十六顆之行為，分別係犯槍砲彈
    藥刀械管制條例第七條第四項之未經許可持有手槍罪及同條例第十二條第四項之
    未經許可持有子彈罪。被告以一持有行為，同時、同地持有制式手槍一支及子彈
    二十六顆，係以一行為同時觸犯一個未經許可持有手槍罪及數個未經許可持有子
    彈罪，為想像競合犯，依刑法第五十五條規定，從一重以未經許可持有手槍罪處
    斷。爰審酌被告前曾有多次竊盜罪之前案紀錄，八十四年間復因犯竊盜罪，經臺
    灣高等法院臺中分院於八十四年十月十二日，以八十四年度上訴字第二二七八號
    判處有期徒刑四年，並應於刑之執行前，令入勞動場所強制工作三年確定，甫於
    八十九年二月十九日假釋出獄，刑期至九十年十一月十七日始行屆滿，有臺灣高
    等法院被告全國前案紀錄表及臺灣臺中地方法院檢察署刑案資料查註紀錄表在卷
    足憑，堪認其品行不佳，而被告不知悛悔警惕，於假釋期間內再犯本案之罪，且
    其持有制式手槍、子彈之行為，嚴重危害社會秩序及安全，犯後復猶飾詞辯解，
    難認已有悔意等一切情狀，量處如主文所示之刑，併就所處罰金刑部分，諭知易
    服勞役之折算標準，且依其犯罪情節，認有褫奪公權之必要，爰並依刑法第三十
    七條第二項之規定，宣告褫奪公權二年，以資懲儆。扣案之美國ＢＥＲＥＴＴＡ
    廠９２ＦＳ型制式口徑９ＭＭ半自動手槍一支（含彈匣一個，槍枝管制編號：0
    000000000號）、制式口徑９ＭＭ半自動手槍彈十七顆，係屬違禁物，
    爰依刑法第三十八條第一項第一款之規定宣告沒收。至於扣案之其他九顆制式口
    徑９ＭＭ半自動手槍彈，因囑託內政部警政署刑事警察局鑑驗，而經鑑驗試射擊
    發，有上開鑑驗通知書在卷可參，現僅餘彈殼，已失去子彈之功能，而不具有殺
    傷力，非屬違禁物，自無庸宣告沒收，附此敘明。
據上論斷，應依刑事訴訟法第二百九十九條第一項前段，槍砲彈藥刀械管制條例第七
條第四項、第十二條第四項，刑法第十一條前段、第五十五條、第四十二條第三項、
第三十七條第二項、第三十八條第一項第一款，罰金罰鍰提高標準條例第二條，判決
如主文。
中      華      民      國    九十一    年     十二     月     十三     日
                              臺灣臺中地方法院刑事第三庭
                                      法  官  陳  得  利
右正本證明與原本無異。
如不服本判決，應於送達後十日內向本院提出上訴狀（須附繕本），上訴於臺灣高等
法院臺中分院。
                                      書記官
中      華      民      國    九十一    年     十二     月     十八     日
附錄本案論罪科刑法條全文：
槍砲彈藥刀械管制條例第七條
未經許可，製造、販賣或運輸火砲、肩射武器、機關槍、衝鋒槍、卡柄槍、自動步槍
、普通步槍、馬槍、手槍或各類砲彈、炸彈、爆裂物者，處死刑、無期徒刑或七年以
上有期徒刑；處徒刑者，併科新臺幣三千萬元以下罰金。
未經許可，轉讓、出租或出借前項所列槍砲、彈藥者，處無期徒刑或五年以上有期徒
刑，併科新臺幣一千萬元以下罰金。
意圖供自己或他人犯罪之用，而犯前二項之罪者，處死刑或無期徒刑；處徒刑者，併
科新臺幣五千萬元以下罰金。
未經許可，持有、寄藏或意圖販賣而陳列第一項所列槍砲、彈藥者，處五年以上有期
徒刑，併科新臺幣一千萬元以下罰金。
第一項至第三項之未遂犯罰之。
槍砲彈藥刀械管制條例第十二條
未經許可，製造、販賣或運輸子彈者，處一年以上七年以下有期徒刑，併科新臺幣五
百萬元以下罰金。
未經許可，轉讓、出租或出借子彈者，處六月以上五年以下有期徒刑，併科新臺幣三
百萬元以下罰金。
意圖供自己或他人犯罪之用，而犯前二項之罪者，處三年以上十年以下有期徒刑，併
科新臺幣七百萬元以下罰金。
未經許可，持有、寄藏或意圖販賣而陳列子彈者，處五年以下有期徒刑，併科新臺幣
三百萬元以下罰金。
第一項至第三項之未遂犯罰之。
